臺灣板橋地方法院刑事判決　　　　　　　　　　　　九十一年度易字第一八三九號
　　公　訴　人　臺灣板橋地方法院檢察署檢察官
　　被　　　告　甲○○　男　三.
右列被告因違反毒品危害防制條例案件，經檢察官提起公訴（九十一年度毒偵緝字第
一八六號），本院判決如左：
    主  文
甲○○施用第二級毒品，累犯，處有期徒刑肆月，如易科罰金，以佰元折算壹日。
扣案第二級毒品安非他命壹包（淨重肆點陸伍公克）沒收銷燬之。
    事  實
一、甲○○於民國八十六年間因過失致死案件，經本院判處有期徒刑七月，緩刑四年
    ；又於八十八年間因藥事法、毒品等案件，經台灣高等法院判處有期徒刑五月（
    藥事法）、三月（持有毒品），應執行有期徒刑七月，並經檢察官聲請本院撤銷
    前開緩刑之宣告，前後二案自八十九年一月十四日起接續執行，於八十九年十二
    月十六日縮短刑期假釋出監，於八十九年十二月十七日（起訴書誤載為九十年一
    月十日）假釋縮刑期滿執行完畢。又於八十七年間因施用毒品案件，於偵查中經
    台灣板橋地方法院檢察署檢察官聲請本院以八十七年度毒聲字第九０五號裁定送
    觀察、勒戒，認無繼續施用毒品之傾向，於八十七年十月十二日經同署檢察官以
    八十七年度偵字第一一六六五號不起訴處分確定（該處分書誤引案號為八十七年
    度毒聲字第九一一號）；其於台灣高等法院八十八年度上訴字第一六四三號所涉
    施用安非他命案件，亦本於同一裁定為免刑之判決（一犯），猶不知悔改。其明
    知毒品危害防制條例業經總統於八十七年五月二十日，以華總（一）字第八七０
    ００九九八六０號令修正公布，於同年五月二十二日生效，依該條例第二條第二
    項第二款之規定，將安非他命列為第二級毒品管理，不得非法持有及施用。詎竟
    基於施用安非他命之犯意，於九十年八月二十五日中午十二時許（起訴書略載為
    九十年八月二十七日下午六時前九十六小時內），在台北縣三峽鎮○○路一八四
    巷一弄一號四樓住處（起訴書略載為不詳地點），以將毒品安非他命置於玻璃燈
    泡內，再點火加熱燒烤產生白煙吸聞之方式，非法施用第二級毒品安非他命一次
    。嗣於九十年八月二十七日下午三時三十分許，在台北縣土城市○○街員福橋上
    為警查獲，並扣得其所有供施用之第二級毒品安非他命一包（淨重四．六五公克
    ，起訴書誤載為四．五公克）。經台灣板橋地方法院檢察署檢察官聲請本院於九
    十年十月九日以九十年度毒聲字第四０三七號裁定送台灣台北看守所附設勒戒處
    所施以觀察、勒戒後，認有繼續施用毒品傾向，復經本院於九十一年五月八日以
    九十一年度毒聲字第一四九三號令入戒治處所施以強制戒治。
二、案經台北縣政府警察局土城分局報請台灣板橋地方法院檢察署檢察官偵查起訴。
    理  由
一、訊據被告甲○○對右揭時地施用第二級毒品安非他命之犯罪事實，於本院審理中
    坦承不諱，其尿液經送檢驗，確呈安非他命陽性反應，有昭信科技顧問股份有限
    公司濫用藥物陽性檢體檢驗報告書（體編號一七九四三－一號）一紙在卷可稽，
    並經法務部調查局複驗無誤，有該局九十一年八月六日調科壹字第０九一００四
    九二二０號檢驗通知書一紙附卷可按；另有被告所有供施用之第二級毒品安非他
    命一包（淨重四．六五公克）扣案可供佐證。又被告於八十七年間因施用毒品案
    件，於偵查中經台灣板橋地方法院檢察署檢察官聲請本院以八十七年度毒聲字第
    九０五號裁定送觀察、勒戒，認無繼續施用毒品之傾向，於八十七年十月十二日
    經同署檢察官以八十七年度偵字第一一六六五號不起訴處分確定；其於台灣高等
    法院八十八年度上訴字第一六四三號所涉施用安非他命案件，亦本於同一裁定為
    免刑之判決（一犯）；本次又經台灣板橋地方法院檢察署檢察官聲請本院於九十
    年十月九日以九十年度毒聲字第四０三七號裁定送台灣台北看守所附設勒戒處所
    施以觀察、勒戒後，認有繼續施用毒品傾向，復經本院於九十一年五月八日以九
    十一年度毒聲字第一四九三號令入戒治處所施以強制戒治，有上開裁定書及台灣
    台北看守所附設勒戒處所九十一年四月三十日「有無繼續施用毒品傾向證明書」
    附卷可憑，其係再犯，事證明確，被告犯行洵堪認定，應依法論科。
二、按施用毒品，經觀察勒戒後，無繼續施用毒品傾向，經檢察官為不起訴處分確定
    ，五年內再犯施用毒品罪，並有繼續施用毒品傾向者，除應由法院裁定入戒治處
    所施以強制戒治外，並應進入審理程序審判，毒品危害防制條例第二十條第三項
    定有明文；故核被告所為，係犯毒品危害防制條例第十條第二項施用第二級毒品
    罪。其施用第二級毒品前後持有安非他命，其持有之低度行為應為施用之高度行
    為所吸收，不另論罪。又被告於八十六年間因過失致死案件，經本院判處有期徒
    刑七月，緩刑四年；又於八十八年間因藥事法、毒品等案件，經台灣高等法院判
    處有期徒刑五月（藥事法）、三月（毒品），應執行有期徒刑七月，並經檢察官
    聲請本院撤銷前開緩刑之宣告，前後二案自八十九年一月十四日起接續執行，於
    八十九年十二月十六日縮短刑期假釋出監，於八十九年十二月十七日假釋縮刑期
    滿執行完畢，有台灣高等法院檢察署刑案紀錄簡覆表、台灣板橋地方法院檢察署
    刑案資料查註紀錄表各一紙在卷可稽，其於刑之執行完畢後五年內，再犯本件有
    期徒刑以上之刑之罪，為累犯，應依刑法第四十七條之規定加重其刑。爰審酌被
    告犯罪之動機、目的、手段，犯罪所生之危害，僅施用一次，前已因施用安非他
    命為觀察勒戒，猶再為本件犯行，顯見其自制力薄弱，犯罪後坦承犯行，態度尚
    稱良好，及已在台灣新竹戒治所強制戒治中等一切情狀，量處如主文所示之刑，
    並諭知易科罰金之折算標準，以資懲儆。
三、扣案之安非他命一包（淨重四．六五公克，起訴書誤載為四．五公克），係第二
    級毒品，應依毒品危害防制條例第十八條第一項前段之規定宣告沒收銷燬之。
據上論斷，應依刑事訴訟法第二百九十九條第一項前段，毒品危害防制條例第十條第
二項、第十八條第一項前段，刑法第十一條前段、第四十七條、第四十一條第一項前
段，罰金罰鍰提高標準條例第二條，判決如主文。
本案經檢察官黃明絹到庭執行職務。
中      華      民      國    九十一    年      十      月     十七     日
                                        臺灣板橋地方法院刑事第三庭
                                            法  官  鄭  水  銓
右正本證明與原本無異。
如不服本判決，應於判決送達後十日內，向本院提出上訴狀。
                                            書記官  謝  明  倫
中      華      民      國    九十一    年      十      月     十七     日
附錄本案論罪科刑法條全文：
毒品危害防制條例第十條：
施用第一級毒品者，處六月以上五年以下有期徒刑。
施用第二級毒品者，處三年以下有期徒刑。
